高雄高等行政法院裁定　　　　　　　　　　　　　　　　九十一年度簡字第二○號
　　原　　　告　上官大第住戶管理委員會
　　代　表　人　甲○○
　　被　　　告　雲林縣斗六市公所
　　代　表　人　乙○○市長
右當事人間因廢棄物清理法事件，原告對被告所為違反廢棄物清理法案件處分通知單
之行政處分（八十九年十二月十三斗六市清字第二九三０三號五份、八十九年十二月
二十六日斗六市清字第三０三三五號三份、八十九年十二月二十九日斗六市清字第三
０六三七號六份）提起行政訴訟，本院裁定如左：
    主  文
原告之訴駁回。
訴訟費用由原告負擔。
    理  由
一、按提起撤銷訴訟，須以經過訴願為其前提，其未經過訴願程序，遽行提起行政訴
    訟，自非法之所許，此觀行政訴訟法第四條第一項規定甚明。次按「自然人、法
    人、非法人之團體或其他受行政處分之相對人及利害關係人得提起訴願。」、「
    地方自治團體、法人或非法人之團體應由其代表人或管理人為訴願行為。」、「
    公寓大廈應成立管理委員會或推選管理負責人。公寓大廈成立管理委員會者，應
    由管理委員互推一人為主任委員，主任委員對外代表管理委員會。﹕﹕﹕」、「
    管理委員會有當事人能力。」復為訴願法第十八條、第二十條第二項、公寓大廈
    管理條例第二十七條第一項、第二項、第三十五條第一項所明定。
二、本件原告因廢棄物清理法事件，具狀提起行政訴訟略謂：原告因所屬住戶污水外
    漏污染訴外人黃廷勇（住斗六市○○路四八三號）庭園，黃廷勇向雲林縣環境保
    護局（以下簡稱環保局）陳情，經環保局邀集有關機關、人員至現場勘查，發現
    該大樓排水管路有二處破裂，污水汙染黃廷勇所有土地屬實，環保局依違反行為
    時（下同）廢棄物清理法第十二條第二款規定予以告發，被告據以八十九年七月
    七日（八九）斗六市清字第一五五六六號函依廢棄物清理法第二十三條第三款規
    定處分，並限期一個月內改善，逾期未完成改善按日連續處罰。嗣原告向環保局
    申請展延改善日期，經環保局同意准予延期至八十九年九月二十八日，迄八十九
    年十月十一日環保局再會同相關機關、人員復勘發現仍未改善，乃分別自八十九
    年十一月二十七日至八十九年十二月十一日止分三次按日連續告發（告發違規日
    期分別為八十九年十一月二十三日至八十九年十一月二十七日、八十九年十二月
    三日至八十九年十二月五日、八十九年十二月六日至八十九年十二月十一日），
    被告並據以八十九年十二月十三日斗六市清字第二九三○三號、八十九年十二月
    二十六日斗六市清字第三○三三五號、八十九年十二月二十九日斗六市清字第三
    ○六三七號違反廢棄物清理法案件處分通知單依廢棄物清理法第二十三條第三款
    規定分別對原告按日連續處罰（每日各處罰鍰新臺幣（下同）四千五百元，計十
    四日共六萬三千元），原告不服上開被告所為處分，爰提起行政訴訟請求撤銷被
    告所為前述處分云云。經查本件原告之代表人沈正昇前因不服上開被告所為處分
    ，而以自己之名義提起訴願，並主張「本大樓於第二屆改選後即未向貴府報備，
    本人純為住戶委託代表協助相關事務，未具法人之要件，原處分處罰對象顯有不
    妥之處」等詞，嗣經雲林縣政府以：「上官大第公寓大廈業於八十四年十一月十
    九日成立管理委員會，並由管理委員會報經該府以八十五年十一月二日八五府建
    管字第一三一○四四號函同意備查在案，有上官大第公寓大廈管理委員會申請書
    及本府同意備查函影本各乙紙在卷可憑，而本件原處分書受處分人為『上官大第
    住戶管理委員會』，並非訴願人，是以本件訴願人以自己（非以管理委員會）名
    義提起訴願，揆諸首揭規定，訴願當事人顯不適格」為由，依訴願法第七十七條
    第三款規定，決定訴願不受理，此有雲林縣政府九十年八月十七日九十府行法字
    第九０一００００五八七號訴願決定書在卷足按，是原告於提起本件行政訴訟前
    ，尚未以其名義經過合法之訴願程序甚明，依首開說明，其起訴難認為合法，應
    予駁回。
三、依行政訴訟法第一百零七條第一項第十款、第一百零四條、民事訴訟法第九十五
    條、第七十八條，裁定如主文。
中　　　華　　　民　　　國    九十一　　年　  　一　　　月　　  十六　　日
                              高雄高等行政法院第三庭
                                　　　　  法      官　  林茂權
右為正本係照原本作成。
如不服本裁定，應於送達後十日內，向本院提出抗告狀並表明抗告理由，如於本裁定
宣示後送達前提起抗告者，應於裁定送達後十日內補提抗告理由書（須按他造當事人
人數附繕本）。
提起抗告應繳納送達用雙掛號郵票六份（每份三十四元）。
中　　　華　　　民　　　國    九十一　　年　  　一　　　月　　二十三　　日
                                           法院書記官   陳慧珍
附註：
行政訴訟法第二百三十五條（第一項、第二項）：
對於適用簡易程序之裁判提起上訴或抗告，須經最高行政法院之許可。
前項許可，以訴訟事件所涉及之法律見解具有原則性者為限。
